# 有谁比较熟悉hedge这类融资工具的英文？

提问人：苹果 时间：2011-08-17 11:48:58
我在翻译一段文章（英翻中），涉及到跟hedge相关的一些融资工具。这些我不是很熟，尽管上网也查了，但还是觉得木有把握。 哪位能提供些帮助，提供实用的翻译查询网站，或者给段中英对照的词汇大全（或者范文）。 多谢了

回答人：chenyiwei
回复 苹果 的帖子
1 、等值于港币4,000万元的外币
2 、已签订合同的订单必须 100 ％予以套期保值，以保障公司的毛利。 3 、套保头寸、已入账的（？）远期合约、未予以套期保值的销售承诺。